臺灣基隆地方法院基隆簡易庭小額民事判決
111年度基小字第714號
原      告  南山產物保險股份有限公司

法定代理人  王英君  
訴訟代理人  鍾政曄  
            洪啟軒  
被      告  鄭羽龍  

上列當事人間請求侵權行為損害賠償事件，本院於民國111年5月
4日言詞辯論終結，判決如下：
    主  文
被告應給付原告新臺幣伍萬元，及自民國一百一十一年四月二十
八日起至清償日止，按年息百分之五計算之利息。
訴訟費用新臺幣壹仟元由被告負擔。
本判決得假執行，但被告如以新臺幣伍萬元為原告預供擔保，得
免為假執行。
    事實及理由
一、被告經合法通知，未於言詞辯論期日到場，核無民事訴訟法
    第386條所列各款情形，依民事訴訟法第436條之23、第436
    條第2項、第385條第1項前段之規定，准原告訴訟代理人之
    聲請，由其一造辯論而為判決。
二、原告起訴主張：
　　原告承保訴外人廖靜君所有車號0000-00號自小客車（下稱
    系爭車輛）之「限額碰撞損失險」，保險金額（在任何一次
    承保事故內，原告對被保險汽車所負最高之賠償責任）為新
    臺幣(下同)5萬元，系爭車輛由訴外人許學殷駕駛，於民國1
    08年12月28日在基隆市○○區○○路00號，遭被告駕駛車號00-0
    000號車，因未注意車前狀況而撞擊，致系爭車輛受損，系
    爭車輛受損部分經估價後，其維修費用達新臺幣（下同）23
    5,106元以上，已逾系爭車輛之中古車價12萬元，而無修理
    之必要，故以推定全損之理賠予被保險人5萬元，依法取得
    此部分之代位求償權，爰依保險法第53條第1項、民法第191
    條之2、第196條之規定，提起本件訴訟，並聲明：㈠被告應
    給付原告5萬元及自起訴狀繕本送達翌日起至清償日止，按
    年息百分之5計算之利息。㈡訴訟費用由被告負擔。
三、被告經合法通知，未於言詞辯論期日到場，亦未提出書狀作
    何聲明或陳述。
四、本院之判斷：
　㈠原告主張被告駕駛車號00-0000號車行經基隆市○○區○○路00號
    前，與系爭車輛發生碰撞，致系爭車輛受損，原告已依保險
    契約賠付被保險人系爭車輛之全損費用5萬元等事實，業據
    提出南山產物保險股份有限公司汽車保險理算書原本、南山
    產物汽（機）車保險理賠申請書原本、系爭車輛行車執照影
    本、汽（機）車各項異動登記書影本、基隆市警察局道路交
    通事故當事人登記聯單影本、基隆市警察局道路交通事故初
    步分析研判表影本、經客戶簽名之北都汽車股份有限公司八
    堵服務廠估價單影本、系爭車輛受損照片影本、權威車訊節
    本影本、南山產物汽車車體損失保險丙式限額附加條款影本
    等件為證，且經本院依職權向基隆市警察局調取本件交通事
    故資料（見該局111年1月27日基警交字第1110032002號函附
    道路交通事故現場圖、道路交通事故調查報告表㈠、道路交
    通事故調查報告表㈡、基隆市警察局道路交通事故談話紀錄
    表、基隆市警察局道路交通事故當事人酒精測定紀錄表、道
    路交通事故肇事人自首情形紀錄表、基隆市警察局道路交通
    事故初步分析研判表、舉發違反道路交通管理事件通知單、
    交通事故照片）在卷可稽，堪信為真。
　㈡按汽車行駛時，駕駛人應注意車前狀況及兩車並行之間隔，
    並隨時採取必要之安全措施，道路交通安全規則第94條第3
    項前段定有明文。經查，被告於警詢時陳稱：「我車子於深
    溪路往深澳路方向行駛，我下坡時車子打滑車子左側撞到路
    邊停車」等語（見被告之基隆市警察局道路交通事故談話紀
    錄表），另依前揭警隆市警察局函附之道路交通事故現場圖
    「現場處理摘要」欄記載：「據1車駕駛（即被告）供述：1
    車由深溪路往深澳坑路方向行駛，2車（即系爭車輛）為路
    邊停車，行經上述時地1車駕駛自稱失控前車頭與2車左後車
    尾碰撞肇事」等語；而該處道路速限為每小時50公里，亦有
    道路交通事故調查報告表㈠記載可稽。可知本件交通事故之
    發生，係被告駕駛車輛，超速行駛且未注意車前狀況，以致
    撞擊停於路邊之系爭車輛。而依當時情形，天候雨、夜間有
    照明、路面鋪裝柏油、路面狀態濕潤、路面無缺陷，無障礙
    物，視距良好，有道路交通事故調查報告表㈠在卷可稽，可
    知當時並無不能注意之情事，被告卻疏於注意，堪認被告係
    有過失，且被告之過失行為與系爭車輛受損結果間，有相當
    因果關係，被告對系爭車輛所受損害應負侵權行為損害賠償
    責任。
　㈢因故意或過失，不法侵害他人之權利者，負損害賠償責任。
    汽車、機車或其他非依軌道行駛之動力車輛，在使用中加損
    害於他人者，駕駛人應賠償因此所生之損害，民法第184條
    第1項前段、第191條之2前段分別定有明文。次按負損害賠
    償責任者，除法律另有規定或契約因有訂定外，應回復他方
    損害發生前之原狀；第一項情形，債權人得請求支付回復原
    狀所必要之費用，以代回復原狀，民法第213條第1項、第3
    項定有明文。再按物被毀損時，被害人除得依民法第196條
    請求賠償外，並不排除民法第213條至第215條之適用。依民
    法第196條請求賠償物被毀損所減少之價額，得以修復費用
    為估定之標準，但以必要者為限（例如：修理材料以新品換
    舊品，應予折舊）。被害人如能證明其物因毀損所減少之價
    額，超過必要之修復費用時，就其差額，仍得請求賠償（最
    高法院77年度第9次民事庭會議決議㈠參照）。經查，本件原
    告主張系爭車輛受損維修所需費用為235,106元（零件費用1
    83,845元、鈑金工資12,397元、塗裝工資13,583元、引擎工
    資24,081元、外包工資1,200元），已逾中古車車價12萬元
    ，故以全損方式處理等情，有前揭原告提出之南山產物保險
    股份有限公司汽車保險理算書、系爭車輛之各項異動登記書
    影本、北都汽車股份有限公司八堵服務廠估價單影本、權威
    車訊節本影本在卷可憑，可認系爭車輛客觀上已無修復之價
    值，原告主張系爭車輛已無修理之必要等情，即非無據。況
    本件系爭車輛修復所需費用，僅工資費用部分已逾5萬元。
    從而，原告以系爭車輛無修理之必要，而以全損賠付被保險
    人5萬元，並於賠付金額範圍內代位求償，尚無不合。
五、綜上，原告依侵權行為及代位之規定，請求被告給付5萬元
    ，及自起訴狀繕本送達被告之翌日即111年4月28日起至清償
    日止，按年息百分之5計算之利息，為有理由，應予准許。
六、本件係適用小額訴訟程序所為被告敗訴之判決，依民事訴訟
    法第436條之20規定，依職權宣告假執行。並依職權宣告被
    告預供擔保得免為假執行。
七、訴訟費用即第一審裁判費1,000元，由敗訴之被告負擔。
八、據上論結，原告之訴為有理由，爰依民事訴訟法第436條之2
    0、第436條之23、第436條第2項、第385條第1項、第87條第
    1項、第78條、第392條第2項之規定，判決如主文。
中　　華　　民　　國　　111 　年　　5 　　月　 　25 　日
　                基隆簡易庭  法  官  高偉文
以上正本係照原本作成。
對於本件判決如有不服，應於收受送達後20日內向本院提出上訴
書狀，上訴於本院合議庭，並按他造當事人之人數附具繕本。當
事人之上訴，非以判決違背法令為理由不得為之，上訴狀應記載
上訴理由，表明下列各款事項：
(一)原判決所違背之法令及其具體內容。
(二)依訴訟資料可認為原判決有違背法令之具體事實。
如委任律師提起上訴者，應一併繳納上訴審裁判費。
中　　華　　民　　國　　111 　年　　5 　　月　  25　　日
                              書記官　王靜敏